臺灣臺北地方法院民事裁定
111年度聲字第438號
聲  請  人  劉哲豪  
相  對  人  趙善發  
上列當事人間聲請停止執行事件，本院裁定如下： 
    主  文
聲請人於提供擔保新臺幣233,743元後，本院111年度司執字第73
876號請求遷讓房屋等強制執行事件之執行程序，於本院111年度
訴字第3573號債務人異議之訴事件判決確定、和解、調解或撤回
起訴前，應暫予停止。
    理  由
一、本件聲請意旨略以：
　㈠緣兩造前於民國109年12月9日訂定租賃契約(下稱系爭租約)
    ，約定由聲請人承租相對人所有門牌號碼為臺北市○○區○○路
    0段00○0號之房屋(下稱系爭房屋)，並由本院所屬民間公證
    人陳永星事務所以109年度北院民公星字第86號進行公證。
　㈡於111年6月24日，相對人以聲請人積欠租金，且未於系爭租
    約終止後返還系爭房屋為由，聲請對聲請人為強制執行，並
    經本院民事執行處以111年度司執字第73876號強制執行事件
    受理(下稱系爭強制執行事件)。
　㈢惟相對人對聲請人是否有租金債權等情，應有所疑義；又聲
    請人實際上並未占有使用系爭房屋，是聲請人已依強制執行
    法第14條之規定，向本院提起債務人異議之訴，並經本院以
    111年度訴字第3573號債務人異議之訴事件(下稱系爭債務人
    異議之訴事件)受理。準此，因系爭強制執行事件之執行程
    序倘未暫予停止，將造成聲請人難以回復之損害，是聲請人
    爰依強制執行法第18條第2項之規定，聲請本院裁定於聲請
    人供擔保後，系爭強制執行事件之執行程序應暫予停止等語
    。
二、按強制執行程序開始後，除法律另有規定外，不停止執行。
    有回復原狀之聲請，或提起再審或異議之訴，或對於和解為
    繼續審判之請求，或提起宣告調解無效之訴、撤銷調解之訴
    ，或對於許可強制執行之裁定提起抗告時，法院因必要情形
    或依聲請定相當並確實之擔保，得為停止強制執行之裁定。
    強制執行法第18條第1項、第2項定有明文。次按為免執行程
    序長期延宕，有損債權人之權益，故強制執行程序開始後，
    原則上不停止執行。於債務人提起異議之訴，法院因必要情
    形或依聲請定相當並確實之擔保，始得為停止強制執行之裁
    定。所謂必要情形，固由法院依職權裁量定之。然法院為此
    決定，應就異議之訴在法律上是否顯無理由，以及如不停止
    執行，將來是否難於回復執行前之狀態，及倘予停止執行，
    是否無法防止債務人濫行訴訟以拖延執行，致債權人之權利
    無法迅速實現等各種情形予以斟酌，以資平衡兼顧債務人及
    債權人雙方之利益，此有最高法院98年度台抗字第375號裁
    定足資參照。再按法院依上開規定所定擔保金額以為准許停
    止強制執行之裁定者，該項擔保係備供債權人因停止執行所
    受之損害，其數額應依標的物停止執行後，債權人未能即時
    受償或利用該標的物所受之損害額，或其因另供擔保強制執
    行所受之損害額定之，非以標的物之價值或其債權額為依據
    ，此則有最高法院95年台抗字第104號裁定可資參照。
三、查聲請人主張其已向本院提起系爭債務人異議之訴事件等情，業經本院職權調閱系爭債務人異議之訴案件卷宗查明無訛，堪信為真實；又聲請人提起系爭債務人異議之訴事件之理由，依形式觀之，難認有顯無理由之情形；另系爭強制執行事件之執行程序倘未暫予停止而就聲請人之財產進行扣押，確將造成聲請人難以回復之損害。準此，聲請人本件停止執行之聲請，經核與法並無不合，自應予准許。
四、惟聲請人本件停止執行之聲請雖應予准許，然系爭強制執行
    事件之停止執行，將有損於相對人之依法受償之權利，是為
    平衡兼顧雙方之權益，本院爰依強制執行法第18條第2項之
    規定，命聲請人為相對人供適當之擔保後，方得停止執行系
    爭強制執行事件之執行。經查，相對人於系爭強制執行事件
    所主張之租金債權額應為389,220元(見本院民事執行處111
    年度7月14日北院忠111司執洪字第73876號函)；又系爭房屋
    為鋼筋混凝土造之5層房屋，屋齡約為5年11個月，總面積為
    30.3平方公尺，依臺北市政府地政局建築物價額試算系統計
    算之結果，系爭房屋之價額應為1,014,644元，是以，系爭
    債務人異議之訴事件之標的價額應核定為1,403,864元，為
    不可上訴至第三審之一般民事訴訟案件，依各級法院辦案期
    限實施要點規定，審理期間應可推定為3年4月，從而，相對
    人因未能強制執行而即時受償之損害，應可推算為233,743
    元（計算式：1,403,864元×5%×3.33年＝233,743元，元以下
    四捨五入）。準此，本院爰裁定於聲請人供擔保233,743元
    後，系爭強制執行事件之執行程序應暫予停止。
五、依強制執行法第18條第2項，裁定如主文。 
中華民國111年7月26日
                  民事第二庭    法  官  陳雅瑩
以上正本係照原本作成
如對本裁定抗告須於裁定送達後10日內向本院提出抗告狀，並繳
納抗告費新臺幣1,000元
中華民國110年7月26日
                                書記官　陳薇晴